臺灣高等法院刑事判決　　　　　　 93年度上更(一)字第530號
上　訴　人
即　被　告　乙○○
義務辯護人　陳淑貞律師
上列上訴人，因毒品危害防制條例案件，不服臺灣基隆地方法院
，92年度訴字第388號，中華民國93年2月6日第一審判決（起訴
案號：臺灣基隆地方法院檢察署92年度偵字第1266號，併辦案號
：同署92年偵字第2801號），提起上訴，經判決後，由最高法院
發回更審，本院判決如下：
    主  文
原判決關於販賣第一級毒品及販賣第二級毒品部分暨定執行刑部
分均撤銷。
乙○○連續販賣第一級毒品，處有期徒刑拾壹年；扣案如附表一
編號一、二、附表二編號一、附表三編號一及附表四編號一、二
所示之海洛因、安非他命均沒收銷燬之，如附表一編號五、附表
二編號二、三、附表四編號三至七所示之電子磅秤、夾鏈分裝袋
、藥鏟、包裝袋、葡萄糖、分裝袋暨另裝置上開毒品所用之包裝
袋、黑色背包、藍色手提袋、粉紅色手提袋均沒收。犯罪所得新
臺幣壹仟元沒收之，如全部或一部不能沒收時，以其財產抵償之
。
    事  實
一、乙○○明知海洛因、安非他命、大麻、ＭＤＭＡ業經政府依
    毒品危害防制條例公告列為第一級、第二級毒品，不得販賣
　　、持有，竟基於販賣海洛因、安非他命營利之概括犯意，及
  　持有大麻、ＭＤＭＡ之犯意，先於民國92年3月1日起，在不
    詳地點，向綽號「阿龍」不詳姓名年籍資料男子，以總價新
    臺幣（下同）十一萬元之代價，購入第一級毒品海洛因、第
    二級毒品安非他命、大麻、ＭＤＭＡ，海洛因及安非他命除
    供己施用外，欲以海洛因含袋秤，每０‧四公克一千元、安
    非他命含袋秤，每０‧八九公克一千元之代價出售不特定之
    他人，預計如果順利賣出，約可賣至十六萬元，而有五萬元
    之利潤，經警於同年4月1日二十三時五十五分，在基隆市仁
    愛區○○○路9 號金華旅社前，在其隨身攜帶之黑色背包及
    藍色手提袋內查扣得如附表一、二所示之物，另在其身上查
    獲如附表三所示之物。詎乙○○經檢察官交保後，仍基於上
    開販賣第一級、第二級毒品牟利之概括犯意，透過綽號「阿
    扁」之不詳姓名友人向綽號「引中（或伊忠）」（台語發音
    ）之不詳姓名人，以海洛因半兩六萬五千元、安非他命一兩
    三萬五千元之代價，一併販入海洛因及安非他命，及於同年
    8 月15日前之三、四天左右，以海洛因０‧三公克一千元之
    代價出售予甲○○，嗣因甲○○經警查獲持有毒品，而循線
    再於同月15日十五時四十分許，在同市○○路187 號前，在
    乙○○騎乘之機車踏板上粉紅色提袋內查扣得如附表四所示
    之物。（公訴人起訴乙○○販賣第二級毒品大麻及第三級毒
    品ＭＤＭＡ，業經本院前審認定係持有第二級毒品大麻及第
    三級毒品ＭＤＭＡ而判決確定）
二、案經基隆市警察局第四分局報告請臺灣基隆地方法院檢察署
    檢察官偵查起訴及併案審理。
    理  由
一、訊據上訴人即被告乙○○對於其先後二次向他人購進毒品及
    均經警查獲，而扣得如附表所示諸物之情，均坦承不諱，其
    持有如附表所示諸物，經警查獲一節，並經其女友楊淑惠供
    述無誤（1266號偵卷30至35、99至101 頁、2801號偵卷12、
    13、38-1頁），又警員查獲、扣案情形，復據證人即承辦員
    警陳明輝證述在卷（原審卷130、131頁）、江冠生證述在卷
    （原審卷124、125、196、201頁）、李藍權證述在卷（原審
    卷121、122頁），有扣押物品清單二份（附於1266號偵卷39
    、40頁、2801號偵卷27頁）、照片（附於1266號偵卷36、37
    頁、2801號偵卷28、29頁）在卷可參，亦有各該物品扣案可
    徵，該毒品部分經送鑑定結果，確分別屬海洛因、大麻、安
    非他命、ＭＤＭＡ（搖頭丸），有法務部調查局鑑定通知書
    存卷（1266號偵卷127、128、136頁、原審卷148、149、84
    頁）可憑。
二、被告雖矢口否認有販賣毒品之事，辯稱：黑色背包及粉紅手
    提袋內之扣案物品，固係伊所有，但係供己施用，非販賣，
    至於藍色手提袋則係「鄭景祥」所有，其內之扣案物品亦係
    「鄭景祥」所有，與伊無關，伊亦不曾出售毒品予甲○○，
    係遭警非法逮捕，於警訊時被刑求，警訊筆錄係警員自行書
    寫，非依其陳述所製作，並請求與甲○○對質云云。惟查：
　(一)就被告警訊筆錄是否任意性及有無被刑求論述如下：
　1.本件第一次查獲之經過，係警方於清查毒品人口時，透過毒
  　犯提供線報而前往可疑之金華旅社查訪，恰遇被告而得其同
    意，自動打開手提袋，旋發現有以分裝袋裝好之毒品，始以
    現行犯加以逮捕；第二次查獲情形，係因向被告買毒之甲○○供述來源，而由員警循線追查逮捕被告，已經證人即承辦
    員警李藍權、江冠生、陳明輝證述綦詳，並有逮捕通知一份
    存卷（警卷9 頁）可參，足見無非法逮捕之情，所查扣之物
    品自具證據能力。
　2.警詢錄音帶經原審勘驗結果，顯示有未全程連續錄音情形，
  　有勘驗筆錄在卷可按（原審卷97至99頁），惟據證人即製作
    筆錄警員江冠生指稱：「（問：對於本院勘驗警詢錄音帶結
    果發現錄音過程有多次切斷情形是何原因？）因為當時是我
    一個人在偵訊室訊問被告，當時被告跟楊淑惠是分開詢問的
    ，我有多次出來和我訊問楊淑惠的同事陳明輝去瞭解他訊問
    楊淑惠筆錄的供述情形，所以單獨留被告在偵訊室內，我懷
    疑是被告自己動的手腳，我沒有切斷錄音機。」、「（問：
    有無先將筆錄整份做好再詢問被告？）我是問被告一句，他
    回答一句。由筆錄中他供述是阿龍的，我不可能預先知道，
    而且他坦承施用毒品的時間、地點我也不可能知道，一定是
    一面問、一面答、一面製作的，筆錄內容都是被告說的。」
    （原審卷204 頁）。本院當庭勘驗警訊錄音帶，該錄音係警
    員經過事實整理後問話，再由被告回答，未發現有警員自行
    書寫製作筆錄情事，可見該筆錄並無證據排除法則適用之餘
    地。
　3.固然被告之父母曾輝煌、曾趙秀枝供稱：伊等聽被告說有遭
  　警刑求之情云云。然而曾趙秀枝稱：「（問：乙○○有向你
    說過他被警察打？）有，交保當天，我們在地檢署門口，他
    有跟我講說他被打頭部和胸部，當時是我先問他，他才跟我
    講，當然只有我一人聽到。」（1266號偵卷116頁反面）並
    指稱被告在交保之後，有回父母住處換衣服才回被告自己住
    處等語（同上卷117頁），卻與曾輝煌所稱：「（走出警局
    時）由二位警察扶著被告，當時被告已無法走路，下樓梯都
    沒辦法，當時被告迷迷糊糊的，我就問被告發生了何事，他
    說『我沒錯，爸爸你放心』，江冠生就不讓我講話…」（同
    上卷113頁反面）復指稱：被告交保後未去伊夫妻住處所，
    而係逕自回被告自己住處等語（同上卷117頁），二人所陳
    已有不符，衡以本件查扣證物甚多，已難認有刑求必要，再
    參以被告在警訊之初且稱：「我現在很累，我想要休息，明
    天再讓你們問筆錄。」（同上卷8頁）如謂有刑求之情，何
    以容許如此說詞？足見刑求之說，已有可疑。被告於本院審
    理時請求傳訊證人丙○○，表示證人於被告警訊時曾在場，
    對於警訊筆錄製作之情形最為瞭解，足以證明被告確被刑求
    云云。查證人丙○○於本院陳稱其係楊淑惠之前夫（楊女現
    為被告女友），因楊女在警局，所以想進去（警局）看看，
    他們不讓我進去，我有聽到小房間有吵雜聲，聽到裏面傳來
    說，乙○○如果你不承認，我就打到你承認，但是看不到是
    那個警察說的，因為他們在裡面，被告是被扛著出來，沒有
    力氣講話云云。依證人所言，警員刑求被告時指名道姓，且
    聲聞屋外，已違情理。證人江冠生於原審證稱：「4月1日我
    對乙○○製作兩次筆錄，第一次是4月2日凌晨零時，訊問半
    個鐘頭，他顯得很疲倦，想睡覺，我問他是否繼續訊問，他
    表示想睡覺，明天再繼續，…就把乙○○帶到留置室，4月2
    日早上八、九點把他帶到偵訊室繼續訊問，當時他很配合」
    （原審卷第125頁）。證人陳明輝於原審證稱：逮捕乙○○
    後，將之帶回警局偵訊室，…乙○○的父母隨後也來到辦公
    室，他們要進去找乙○○，因為偵查不公開，請他們在辦公
    室玻璃門外等候，從玻璃門可看到辦公室內一切活動情形等
    語。依被告乙○○第一次警訊筆錄，其確實說現在很累想要
    休息，明天再讓你們問筆錄，核與江冠生前開所述相符。而
    依被告之父前開所述，亦無被告被扛著出來之情事，顯見證
    人丙○○前開所述與事實不符，自難認被告有被刑求之事實
    。
　4.另外，本件尚有秘密證人Ａ１之筆錄，縱然其資料有年齡、
  　姓名、住所等基本資料可供對照，但該供述內容並未就相關
    詳情為披露，有該筆錄一份在案（同上偵卷93、94頁）可稽
    ，參以警方亦未將該供述筆錄作為被告犯罪之證據方法，益
    見警方要無刑求之情，附此說明。
　5.至於證人即金華飯店人員王淑娟、傅耀庭所供及該旅客登記
  　簿資料，因與被告上開犯罪無直接關連，即無資為有利或不
    利於被告認定之依據。
　(二)被告在警詢時已經坦承：「（問：警方查獲這些毒品為何人
  　所有？）都是我的。」（1266號偵卷8頁）核與其同時被警
    逮捕之女友楊淑惠供述：「（問：查獲之毒品為何人所有？
    ）應該是乙○○所有的。」（同上卷34頁）相符，足見其事
    後翻稱藍色手提袋內諸物係「鄭景祥」所有一節，無非以該
    袋內所裝，有販毒者常之用分裝袋一批，數量甚多，推歸他
    人所有，即可撇清自己販毒嫌疑，所辯自無可信。於本院前
    審聲請傳喚鄭景祥，亦無必要，附此指明。
　(三)被告於第一次被查獲時供承：「（問：警方查獲你所有這批
  　已分裝好之毒品，你是否已販賣給其他人施用過？）我要販
    賣他人圖利沒錯，但還沒販賣就被警方查獲。」（1266號偵
    卷10頁）、「我有想賣毒賺錢，但是還沒販賣過。」、「（
    問：你販賣之毒品價格為何？）海洛因含袋秤每零點四公克
    一千元、安非他命含袋秤每零點八九公克一千元。」（同上
    卷12頁）、「我是向阿龍以新臺幣十萬元購入，如果順利賣
    出可賣到十六萬元左右，大約可賺取五萬元的利潤。」（同
    上頁）；參以該次查扣之毒品數量不少，且有販毒者常用之
    電子磅秤、夾鏈分裝袋，可見其販入毒品之初，已存有為轉
    售牟利而買進之犯意。縱然被告之尿液經送檢驗結果，確呈
    嗎啡及甲基安非他命之陽性反應，有其尿液檢驗報告一份附
    卷（1266號偵卷134 頁）可考，充其量僅能認其第一、二級
    毒品販入後除供己施用外，尚欲以之出售他人，所辯純供一
    己施用云云，要係避重就輕之詞，要無可採，此恰與其先前
    坦稱扣案電子磅秤係伊所有（同上卷84頁），嗣又翻稱非伊
    所有（同上卷85頁）云云，如出一轍。
　(四)關於第二次被查獲之毒品，被告已在警詢時坦供：「毒品是
  　朋友阿扁介紹向伊忠（台語）買的，安（非他命）一兩三萬
    五千元，海洛因半兩六萬五千元。」（2801號偵卷40-1頁）
    在原審供稱：「我是拜託一位朋友向綽號『引中』之人買的
    ，那個人我並不認識。」（聲羈卷6頁）參以該次被查獲之
    毒品數量仍不少，且有販毒者常用之稀釋用葡萄糖、包裝袋
    等物，可見其亦係出於除部分自用外，尚要轉售他人牟利之
    犯意而販入，尤其，被告確在此次被查獲前之三、四天，以
    ０‧三公克海洛因一千元之代價出售予友人甲○○，已經甲○○供述明確（2801號偵卷19），並指稱被告綽號為「小毛
    」（同上卷18頁），被告亦坦認該綽號係伊無訛（聲羈卷7
    頁、本院卷93年3月26 日筆錄），益見被告確已有轉賣牟利
    之情。至於甲○○嗣雖翻稱未向被告購買，係各買各的云云
    （原審卷193頁）無非曲意迴護之詞，不足採信。甲○○被
    警查獲時採尿送驗，雖僅呈甲基安非他命之陽性反應，未檢
    出嗎啡反應（檢驗成績書影本附於本院卷）惟能否檢出嗎啡
    反應繫於施用時間及數量多寡等因素左右，自難因甲○○被
    查獲無嗎啡反應而為被告有利之證明，應予敘明。被告則另
    稱毒品進價「安非他命是三萬元一兩，海洛因是五萬五半兩
    。」（原審卷27頁）無非係抬高進價，以示其無利可圖之辯
    詞，卻反見其係大量進貨，益證其非單純供己施用而已！
　(五)至於扣案之帳單，固有記載金錢來往及綽號情形，有該帳單
  　在案（1266號偵卷14至28頁、2801號偵卷22、23頁）可稽，
    卻類似一般所謂之流水帳，又其中頗多暗語，且無精確之來
    往對象真實姓名資料，尚無法憑以認定究係何種金錢往來？
    所交易之物品究屬何物？尤其字跡是否為被告所有，亦無鑑
    定資料以憑認定，檢察官乃未就此記述於起訴範圍之犯罪事
    實欄，本院爰亦不予認定。再者，被告之女友楊淑惠固曾一
    度指稱被告有賣毒品之情（1266號偵卷34頁），但既無法明
    確指述所賣係何種毒品？交易價格如何？買受之人是誰？計
    有多少次交易等詳情，且嗣後又供稱不知被告販毒之事等語
    （2801號偵卷14頁），尚不足以資為此部分不利於被告認定
    之依據；又黃加富雖指稱曾向綽號「小毛」之被告買過三次
    海洛因，時間分別在92年1月17、18、19日，係以「小毛」
    之0000000000號行動電話聯絡云云（1266號偵卷
    59 、60頁），但既無該電話通聯紀錄可供證明，且無任何
    帳冊資料可為勾稽，更無事證可證被告當時已經持有毒品而
    得為販售，自亦不足憑以認定被告有此部分販毒之事。
　(六)綜合上述直接、間接（包含情況）證據，足見被告確有連續
  　販賣毒品之事，其犯行可以認定。
三、按刑事法律所稱之販賣行為，並不以販入後復行售出為必要
    ，易言之，只要有為販賣牟利之意思而購進，即已該當於販
    賣之概念，縱然尚未及出售，亦應受販賣既遂之法律評價。
    由於被告陳稱其第一次被查獲相關之事，係同時向「阿龍」
    買進第一級及第二級毒品，第二次亦係同時透過「阿扁」向
    「伊忠（台語，或引中）」販入該二種毒品，均為一販入行
    為，觸犯二販毒罪名，應依想像競合犯之例，從一情節較重
    之販賣第一級毒品罪論處，而其先後二次販入及販賣第一級
    毒品予甲○○之行為，時間接近，犯罪構成要件相同，顯係
    基於概括犯意為之，應論以毒品危害防制條例第四條第一項
    之連續犯販賣第一級毒品一罪，並依法加重其刑（法定刑死
    刑、無期徒刑部分，依法不得加重）。被告第二次經警查獲
    部分，雖未經檢察官提起公訴，但既與已起訴之第一次查獲
    部分具有連續犯裁判上一罪關係，且經檢察官移送併辦，本
    院自得一併予以審究，允宜說明。被告所販賣之毒品數量與
    其他案件比較結果，仍屬相對少量，致有情輕法重之情形。
    尤其出售毒品數量實少，對社會危害尚輕，爰認有可憫恕之
    情，允宜依法減輕其刑，並與上開連續犯之加重，依先加後
    減之例為之。
四、原審就被告販賣第一級毒品海洛因及第二級毒品安非他命部
    分予以論罪科刑，固非無見，惟原判決(一)認被告就販賣第一
    級毒品罪與販賣第二級毒品罪予以分論併罰，而非依想像競
    合犯之例從一重處斷，尚非允洽。(二)認被告尚有多次出售該
    毒品予甲○○以外之人之行為，尚乏確證。(三)未勘酌有情輕
    法重依法得為憫恕之情形，亦有欠周。被告否認此部分犯罪
    ，提起上訴，雖不能認為有理由，但原判決此部分既有可議
    ，要難維持，應由本院連同定執行刑部分予以撤銷改判。爰
    審酌被告為一己利益而竟起意販毒，對於社會及國民健康危
    害甚大，心態實有可議，第一次被查獲交保後，仍故態復萌
    ，惡性不輕，姑念出售毒品次數僅有一次，數量亦微，實害
    尚非重大，但既同時販入第一級及第二級毒品，規模不小，
    犯罪後猶一再設詞掩飾，態度不佳等一切情狀，量處有期徒
    刑拾壹年，以示懲儆。如附表一編號一、二、附表二編號一
    、附表三編號一及附表四編號一、二所示之海洛因、安非他
    命係屬查獲之毒品，應併宣告沒收銷燬之；如附表一編號五
    、附表二編號二、三、附表四編號三至七所示之電子磅秤、
    夾鏈分裝袋、藥鏟、包裝袋、葡萄糖、分裝袋等及另裝置上
    開毒品所用之包裝袋、黑色背包、藍色手提袋、粉紅色手提
    袋等均係屬被告所有，供本件販毒所用之物，亦應併予宣告
    沒收。至於另扣案之帳冊、注射針筒、現金、吸食器、玻璃
    管，因尚無確切證據足認與本件販毒之事直接相關，爰不予
    宣告沒收，附此指明。又被告已經出售海洛因０‧三公克予
    甲○○，代價為一千元，爰就此犯罪所得一千元諭知沒收之
    ，如全部或一部不能沒收時，以其財產抵償之。被告持有附
    表一編號三所示之大麻，編號四所示之ＭＤＭＡ，業經本院
    前審於判決被告持有該毒品之確定判決予以宣告沒收銷燬，
    與本件販賣第一、二級毒品無涉，併此敘明。
據上論斷，應依刑事訴訟法第369條第1項前段、第364條、第299
條第1項前段，毒品危害防制條例第4條第1項、第2項、第18條第
1項前段、第19條第1項，刑法第11條、第56條、第55條、第59條
、第38條第1項第2款，判決如主文。
本案經檢察官蔡薰慧到庭執行職務。
中　　華　　民　　國　　94　　年　　3　 　月　　25　　日
　　　　　　　　　刑事第十五庭審判長法　官　蔡永昌
　　　　　　　　　　　　　　　　　  法　官　張正亞
　　　　　　　　　　　　　　　　　  法　官　陳榮和
以上正本證明與原本無異。
如不服本判決，應於收受送達後10日內向本院提出上訴書狀，其
未敘述上訴之理由者並得於提起上訴後10日內向本院補提理由書
（均須按他造當事人之人數附繕本）。
                                    書記官　劉　麗　芬
中　　華　　民　　國　　94　　年　　3　　 月　　30　　日
附錄：本案論罪科刑法條全文
毒品危害防制條例第4條第1項、第2項
 製造、運輸、販賣第 1 級毒品者，處死刑或無期徒刑；處無期
徒刑者，得併科新臺幣一千萬元以下罰金。
製造、運輸、販賣第 2 級毒品者，處無期徒刑或七年以上有期徒
刑，得併科新臺幣七百萬元以下罰金。
製造、運輸、販賣第 3 級毒品者，處五年以上有期徒刑，得併科
新臺幣五百萬元以下罰金。
製造、運輸、販賣第 4 級毒品者，處三年以上十年以下有期徒刑
，得併科新臺幣三百萬元以下罰金。
製造、運輸、販賣專供製造或施用毒品之器具者，處一年以上七
年以下有期徒刑，得併科新臺幣一百萬元以下罰金。
前五項之未遂犯罰之。
附表一（黑色背包所裝之物）
┌──┬───────┬────┬───┬──────────┐
│編號│　品　　　名　│數　　量│單　位│　　備　　　　註　　│
├──┼───────┼────┼───┼──────────┤
│    │              │  　    │      │一第一級毒品        │
│ 一 │海洛因        │　 六 　│　包  │二淨重六二‧四一公克│
│    │              │      　│      │三鑑驗通知書誤為八包│
├──┼───────┼────┼───┼──────────┤
│    │              │    　  │      │一第二級毒品        │
│    │              │    　  │      │二結晶九包，共淨重一│
│ 二 │安非他命　　　│　二十　│　包  │  一‧三一公克；液體│
│    │              │     　 │      │  一包，淨重０‧０七│
│    │              │      　│      │  公克              │
├──┼───────┼────┼───┼──────────┤
│ 三 │大麻　　　　　│　 一 　│　包  │一第二級毒品        │
│    │              │      　│      │二淨重０‧一六公克  │
├──┼───────┼────┼───┼──────────┤
│ 四 │ＭＤＭＡ      │　 二 　│　顆  │第二級毒品          │
├──┼───────┼────┼───┼──────────┤
│ 五 │電子磅秤　　　│　 一 　│　台　│被告所有供犯罪所用之│
│    │              │    　  │      │物                  │
├──┼───────┼────┼───┼──────────┤
│ 六 │玻璃吸食器　　│　 二 　│　支　│與本案無關          │
├──┼───────┼────┼───┼──────────┤
│ 七 │行動電話　　　│　 五 　│　支　│同右                │
└──┴───────┴────┴───┴──────────┘
附表二（藍色手提袋所裝之物）
┌──┬───────┬────┬───┬──────────┐
│編號│　品　　　名　│數　　量│單　位│　　備　　　　註　　│
├──┼───────┼────┼───┼──────────┤
│ 一 │安非他命　　　│　 一 　│ 小包 │一第二級毒品        │
│ 　 │　　　        │　　　　│　　  │二淨重０‧二八公克　│
├──┼───────┼────┼───┼──────────┤
│ 　 │　　　　　　　│　　　　│　　　│一被告所有供犯罪所用│
│    │              │     　 │      │　之物              │
│ 二 │夾鏈分裝袋    │   一 　│　批  │二大型七０個、中型三│
│ 　 │　　　　　　　│ 　　　 │　　  │  三五個、小型一九九│
│    │              │     　 │      │  八個　　　　　　　│
├──┼───────┼────┼───┼──────────┤
│ 三 │藥鏟　　　　　│　 一 　│　支  │被告所有供犯罪所用之│
│    │              │    　  │      │物                  │
├──┼───────┼────┼───┼──────────┤
│ 四 │帳冊　　　　　│　 二 　│　本  │與本案無關          │
├──┼───────┼────┼───┼──────────┤
│ 五 │注射針筒　　　│　 五 　│　支　│同右                │
└──┴───────┴────┴───┴──────────┘
附表三
┌──┬───────┬────┬───┬──────────┐
│編號│　品　　　名　│數　　量│單　位│　　備　　　　註　　│
├──┼───────┼────┼───┼──────────┤
│ 　 │　　　　　　　│　　　　│　　　│一第二級毒品　　　　│
│ 一 │安非他命　　　│   一 　│ 小包 │二淨重０‧八四公克　│
│ 　 │　　　　　　　│ 　　　 │　　  │三在被告口袋內查獲　│
├──┼───────┼────┼───┼──────────┤
│ 二 │現金（新臺幣）│四萬二千│　本  │與本案無關          │
└──┴───────┴────┴───┴──────────┘
附表四（粉紅色手提袋所裝之物）
┌──┬───────┬────┬───┬──────────┐
│編號│　品　　　名　│數　　量│單　位│　　備　　　　註　　│
├──┼───────┼────┼───┼──────────┤
│ 一 │海洛因　　　　│　 六   │  包  │一第一級毒品        │
│ 　 │　　　        │　 　 　│　　  │二淨重九‧四公克　　│
├──┼───────┼────┼───┼──────────┤
│    │              │    　  │      │一第二級毒品        │
│ 二 │安非他命　　　│  一一  │　包  │二共淨重一五‧一五公│
│ 　 │　　　　　　　│　　　　│　　  │  克　　　　　　　　│
├──┼───────┼────┼───┼──────────┤
│ 三 │包裝袋　　　　│　二五　│　個  │一含海洛因殘渣（無法│
│　　│　　　　　　　│　　　　│　　　│　分離）            │
│    │              │      　│      │二被告所有，供犯罪所│
│　　│　　　　　　　│　　　　│　　　│　用之物            │
├──┼───────┼────┼───┼──────────┤
│    │              │        │      │一含安非他命殘渣（無│
│ 四 │包裝袋　　　　│　 一   │　個  │　法分離）          │
│    │              │        │      │二同右二　　　　　　│
├──┼───────┼────┼───┼──────────┤
│ 五 │葡萄糖　　　　│   四   │　包  │同右二（摻雜、稀釋海│
│ 　 │　　　　　　　│　 　   │　　  │洛因以販售多牟利）  │
├──┼───────┼────┼───┼──────────┤
│ 六 │電子磅秤　　　│　 一 　│　台　│被告所有供犯罪所用之│
│    │              │    　  │      │物                  │
├──┼───────┼────┼───┼──────────┤
│ 七 │分裝袋　　　　│ 五一一 │　個　│同右                │
├──┼───────┼────┼───┼──────────┤
│ 八 │吸食器　　　　│　 一　 │　支　│與本案無關          │
├──┼───────┼────┼───┼──────────┤
│ 九 │玻璃管　　　　│　 一 　│　支　│同右                │
├──┼───────┼────┼───┼──────────┤
│ 十 │注射針筒　　　│　 一 　│　支　│同右                │
└──┴───────┴────┴───┴──────────┘
